【裁判字號】    99,交聲,771
【裁判日期】    990714
【裁判案由】    聲明異議
【裁判全文】
臺灣高雄地方法院交通事件裁定         99年度交聲字第771號
原處分機關  高雄市政府交通局
代  表  人  甲○○
異  議  人  丙○○
輔佐人  即
異議人之父  丁○○
上列異議人即受處分人因違反道路交通管理處罰條例案件，對於
高雄市政府交通局民國99年2 月6 日所為之處分（原處分案號：
高市交裁字第裁32-N00000000號）聲明異議，本院裁定如下：
    主  文
異議駁回。
    理  由
一、原處分意旨略以：異議人即受處分人丙○○於民國96年12月
    29日下午2 時30分許，在高雄縣仁武鄉○○路與竹門巷交岔
    口，因闖越紅燈而為警攔停舉發，原處分機關因而依道路交
    通管理處罰條例第53條第1 項規定，裁處異議人新臺幣（下
    同）4,500 元罰鍰，並依同條例第63條第1 項記違規點數3
    點。
二、異議意旨則以：異議人雖有於原處分所載時、地，有闖紅燈
    之違規行為，但警方當場僅有詢問異議人之姓名、地址及車
    主為何人，並未開立舉發單，也未要異議人簽名，以致不知
    有此筆罰款而一直未處理，故認本件舉發程序有瑕疵，爰聲
    明異議，請求撤銷原處分等語。
三、按汽車駕駛人，行經有燈光號誌管制之交岔路口闖紅燈者，
    處1,800 元以上5,400 元以下罰鍰。又汽車駕駛人有前開第
    53條規定之情形者，除依該條處罰鍰外，並予記違規點數3
    點，道路交通管理處罰條例第53條、第63條第1 項分別定有
    明文。再行為人有本條例之情形者，應填製舉發通知單，並
    於被通知人欄予以勾記，當場舉發者，其通知聯應填記駕駛
    人或行為人姓名、性別、出生年月日、地址、身分證統一編
    號及車主姓名、地址、車牌號碼、車輛種類。被查獲之駕駛
    人或行為人為受處分人時，應於填記通知單後將通知聯交付
    該駕駛人或行為人簽名或蓋章收受之；拒絕簽章者，仍應將
    通知聯交付該駕駛人或行為人收受，並記明其事由及交付之
    時間；拒絕收受者，應告知其應到案時間及處所，並記明事
    由與告知事項，視為已收受，違反道路交通管理事件統一裁
    罰基準及處理細則第11條第1 項第1 款亦規定明確。
四、經查：
  (一)異議人於上開時、地，因闖越紅燈而為警當場攔停之事實，
    業據異議人於聲明異議狀中陳述無訛，並經其輔佐人丁○○
    到庭供述明確（見本院99年4 月23日訊問筆錄），是此部份
    事實已堪認定。
  (二)又證人即當場開單員警乙○○到庭證稱：本件時間已久，當
    天發生什麼事情伊已經不太記得，只能從舉發單上的資訊再
    依照伊的工作經驗來回憶可能的當時情形，而從本件的舉發
    單上來看，伊習慣在對方沒有出示證件的情況下會把電話寫
    在舉發單上，因為本件舉發單上有寫0000000 的電話，故伊
    認為當時異議人可能沒有出示證件，又如果對方拒簽，伊都
    會寫「拒簽」再送監理所處理就好，沒有幫違規人代為簽名
    的必要，這件收受欄上有寫一個「陳」字，異議人應該是有
    收受等語明確（同上筆錄），且參以本件舉發單上之「收受
    通知聯者簽章」欄中，業經簽具「陳」一字，而與異議人之
    姓相符，其上且確有載明0000000 之電話號碼，及其他確實
    屬於異議人之生日、住址、身分證字號等資料，有高雄縣政
    府警察局高警交字第N00000000 號舉發單在卷可證，而前揭
    0000000 之電話號碼並為輔佐人於本院調查中所自承為其所
    有無訛，是證人所述之工作經驗本應確屬事實；再經本院依
    職權向高雄縣政府警察局仁武分局函調該分局仁武派出所於
    本件舉發單前後10號舉發單之結果，單號N00000000 號係證
    人於與本件同日、同地點之上午10時45分許所開立，而單號
    N00000000 號則為證人於與本件同日、同地點之下午2 時40
    分所開立，單號更後之舉發單舉發時間並陸續延後，更顯見
    本件舉發單確實係證人於當場開立，而無事後補填之情形，
    否則該等單號應不至於仍能維持正確之時間順序。是本件既
    係證人於違規當場開立舉發單，並經證人於其上正確填載有
    關異議人之生日、住址、身分證字號等個人資料，自應認確
    係異議人於本件違規當場告知證人該等資料並收受舉發單無
    疑。
  (三)雖經本院依職權向各大銀行函調異議人之信用卡申請書等資
    料結果，異議人自93年間起至98年間多次與各大銀行往來時
    ，其所為之簽名均係簽具「丙○○」3 字，而從未有單簽「
    陳」字之情形，有京城商業銀行（99）京城信卡字第0933號
    函、國泰世華商業銀行業務控管部國世業控字第0990000143
    號函、荷商荷蘭銀行股份有限公司松山分公司（99）荷銀法
    字第0749號函暨其分別所附之異議人來往資料附卷可稽，然
    一般人之簽名字樣本有多種變化之可能性，且用路人於臨時
    遭警方攔停開立舉發單之狀況，其簽名更無從期待能與信用
    卡申請資料等正式文件之簽名必定相符，是此部份經核亦無
    從作為有利異議人認定之依據。
五、綜上所述，原處分機關認異議人確有駕車行經有燈光號誌管
    制之交叉路口闖紅燈之違規行為明確，依道路交通管理處罰
    條例第53條第1 項、第63條第1 項之規定，裁處異議人罰鍰
    4,500 元，並記違規點數3 點。本院核其認事用法，均無違
    誤，裁量亦屬允當，應予維持。異議人執前詞指摘原處分程
    序與法有違而提起本件聲明異議，為無理由，應予駁回。
六、依道路交通管理處罰條例第87條第2 項、道路交通案件處理
    辦法第19條，裁定如主文。
中    華    民    國    99    年    7     月    14    日
                    交通法庭    法  官  黃沛文
以上正本證明與原本無異。
如不服本裁定應於送達後5日內向本院提出抗告狀。
中    華    民    國    99    年    7     月    14    日
                                書記官  鄧思辰

司法院資訊處製作；財團法人民間司法改革基金會備份。
